臺灣屏東地方法院刑事判決　　　　　　　 94年度易字第651號
公　訴　人　臺灣屏東地方法院檢察署檢察官
被　　　告　甲○○
　　　　　　　　　　另案在臺灣屏東監獄竹田分監執行中
上列被告因竊盜案件，經檢察官提起公訴（94年度偵字第5180號
），被告就被訴事實為有罪之陳述，經本院裁定行簡式審判程序
，判決如下：
    主  文
甲○○連續攜帶兇器毀越門扇安全設備於夜間侵入住宅竊盜，累
犯，處有期徒刑壹年貳月。
    事  實
一、甲○○前曾於民國90年間因公共危險案件，經本院以90年度
    潮交簡字第339 號判決判處有期徒刑3 月確定，甫於90年12
    月13日易科罰金執行完畢；另其於94年間因竊盜案件，經本
    院以94年度易字第180 號判決判處有期徒刑1 年，並經臺灣
    高等法院高雄分院以94年度上易字第493 號判決駁回上訴，
    而於94年8 月31日確定（現正執行中）。詎其猶不知悛悔，
    竟意圖為自己不法之所有，並基於加重竊盜之概括犯意，於
    94年10月9 日22時許之夜間，攜帶他人所有客觀上具有危險
    性，足以危害人之生命、身體安全，可供兇器使用之螺絲起
    子1 支，至屏東縣恆春鎮○○路48號之3 ，見丙○○所居住
    位於該址之住宅2 樓窗戶未上鎖，認有機可趁，遂攀爬柱子
    上該住宅2 樓，以踰越安全設備窗戶之方式，侵入該住宅內
    （無故侵入住宅部分未據告訴），並持兇器螺絲起子將位於
    該住宅2 樓之丙○○房間之房門喇叭鎖撬開，而進入該房間
    內，竊取丙○○所有置於衣櫥抽屜內之現金新臺幣（下同）
    220,000 元（起訴書誤載為225,000 元）、金戒指11只、金
    項鍊2 條及金牌1 面。詎甲○○於同年月21日12時30分許，
    復承前揭竊盜之概括犯意，駕駛車牌號碼ZZ-4707 號自小客
    車，至高雄市○○區○○路209 巷7 弄22號，見乙○○所居
    住位於該址之住宅大門未上鎖，即擅自由大門進入該住宅而
    侵入之（無故侵入住宅部分未據告訴），並在該住宅2 樓之
    乙○○房間內竊取乙○○所有置於化妝櫃抽屜內之現金93,
    200 元、K 金鑽戒7 只、K 金項鍊1 條、黃金戒指及翡翠K
    金鑽戒各1 只，嗣於當日14時50分許，因形跡可疑為警在屏
    東縣屏東市○○路上攔檢而查獲。
二、案經屏東縣警察局屏東分局報請臺灣屏東地方法院檢察署檢
    察官偵查起訴。
    理  由
一、本件被告甲○○所犯係死刑、無期徒刑、最輕本刑為3 年以
    上有期徒刑以外之罪，其於準備程序中就被訴事實為有罪之
    陳述，經法官告知簡式審判程序之旨，並聽取檢察官、被告
    之意見後，本院認為適宜由受命法官獨任進行簡式審判程序
    ，合先敘明。
二、上揭事實，業據被告甲○○於警詢時、偵查中及本院審理時
    坦承不諱，核與被害人丙○○、乙○○於警詢時指述之情節
    大致相符，並有贓物認領保管單2 紙及照片3 幀在卷足憑，
    堪認被告之自白確與事實相符，本件事證明確，被告之犯行
    洵堪認定。
三、按刑法第321 條第1 項第3 款之攜帶兇器竊盜罪，係以行為
    人攜帶兇器竊盜為其加重條件，所謂兇器，其種類並無限制
    ，凡客觀上足對人之生命、身體構成威脅，具有危險性之兇
    器均屬之，本件被告甲○○行竊時所攜帶之螺絲起子，為金
    屬製品，質地堅硬、銳利之物，足以對人之生命、身體造成
    威脅，可認定為兇器；又毀壞構成門扇之一部之電動鎖及喇
    叭鎖，係毀壞門扇之行為（最高法院83年度台上字第3856號
    判決意旨參照）。是核被告如事實欄一前段所為，係犯刑法
    第321 條第1 項第1 款、第2 款、第3 款之攜帶兇器毀越門
    扇安全設備於夜間侵入住宅竊盜罪（起訴書雖未載明刑法第
    321 條第1 項第2 款之法條，惟業經公訴檢察官補充之）；
    如事實欄一後段所為，係犯刑法第320 條第1 項普通竊盜罪
    。被告所為上開攜帶兇器毀越門扇安全設備於夜間侵入住宅
    竊盜及普通竊盜犯行，時間緊接、所犯係基本構成要件相同
    之罪名，顯係基於概括犯意反覆為之，為連續犯，應論以情
    節較重之攜帶兇器毀越門扇安全設備於夜間侵入住宅竊盜一
    罪，並依刑法第56條之規定加重其刑。再被告曾於90年間因
    公共危險案件，經本院以90年度潮交簡字第339 號判決判處
    有期徒刑3 月確定，甫於90年12月13日易科罰金執行完畢等
    情，有臺灣高等法院被告前案紀錄表1 份在卷可稽，其於受
    有期徒刑之執行完畢，5 年以內再犯本件有期徒刑以上之罪
    ，為累犯，應依刑法第47條之規定遞加重其刑。爰審酌被告
    正值壯年，不思正途營生，竟貪圖小利而為本件連續竊盜犯
    行，且其素行不佳，有臺灣高等法院被告前案紀錄表在卷可
    稽，顯亟待矯治，惟犯罪後坦承犯行態度良好，及其犯罪之
    目的、手段等一切情狀，量處如主文所示之刑，以資懲儆。
據上論斷，應依刑事訴訟法第299 條第1 項前段、第273 條之1
，刑法第56條、第321 條第1 項第1 款、第2 款、第3 款、第47
條，判決如主文。
本案經檢察官葉容芳到庭執行職務。
中　　華　　民　　國　　94　　年　　12　　月　　27　　日
                  刑事第五庭    法  官  林家聖
以上正本證明與原本無異。
如不服本判決應於收受本判決送達後10日內向本院提出上訴書狀
，其未敘述上訴理由者，並得於提起上訴後10日內向本院補提理
由書狀（均須按他造當事人之人數附繕本）「切勿逕送上級法院
」
中　　華　　民　　國　　94　　年　　12　　月　　27　　日
                                書記官  莊正彬
附錄本判決論罪科刑法條全文：
刑法第320條第1項
意圖為自己或第三人不法之所有，而竊取他人之動產者，為竊盜
罪，處五年以下有期徒刑、拘役或五百元以下罰金。
刑法第321條第1項
犯竊盜罪而有左列情形之一者，處六月以上、五年以下有期徒刑
：
一  於夜間侵入住宅或有人居住之建築物、船艦或隱匿其內而犯
    之者。
二  毀越門扇、牆垣或其他安全設備而犯之者。
三  攜帶兇器而犯之者。
四  結夥三人以上而犯之者。
五  乘火災、水災或其他災害之際而犯之者。
六  在車站或埠頭而犯之者。
